### **PERFIL**

Profesional con más de 23 años dedicado a la industria de medios y el entretenimiento con extenso historial de cumplimiento de objetivos empresariales, utilizando prácticas consistentes y organizadas. Habilidad para trabajar bajo presión y adaptarse a nuevas situaciones y desafíos para mejorar la marca organizacional.

Competente en las mejores prácticas y tendencias del mercado, con un enfoque analítico para la planificación comercial y resolución de problemas del día a día. Voluntad para asumir responsabilidades adicionales para cumplir los objetivos del equipo. Determinado a reducir costos sin afectar la calidad de los productos y servicios.

### **EDUCACIÓN**

### **INGENIERO INDUSTRIAL**

UNIVERSIDAD TECNOLÓGICA NACIONAL

# TÉCNICO ELECTRÓNICO EN TELECOMUNICACIONES

ET. N°28 REPUBLICA FRANCESA

ORATORIA SEMINARIO - LIDERAZGO SEMINARIO
ESTRATEGIAS DE NEGOCIACIÓN Y RESOLUCIÓN DE
CONFLICTOS SEMINARIO - INNOVATION AND DESIGN
THINKING FOR BUSINESS SEMINARIO - PROJECT
MANAGER SEMINARIO

UNIVERSIDAD TECNOLÓGICA NACIONAL

PROJECT MANAGEMENT PMI PMBOK WORKSHOP

INSTITUTO ARGENTINO DE ADMINISTRACIÓN DE PROYECTOS

### **IDIOMAS**

Español: Competencia Natal

Inglés: Nivel Intermedio Alto / Avanzado

Portugués: Nivel Elemental

Contacto

Celular

+54 911 6266 0835

Email

gonmferraris@gmail.com

LinkedIn

ar.linkedin.com/in/IngGAF/

## **GONZALO ALVAREZ FERRARIS**

INGENIERO INDUSTRIAL

#### **EXPERIENCIA LABORAL**

## 1999 - Presente STUDIO ENGINEERING SERVICES - VIS PRODUCTION ENGINEER PARAMOUNT+ TELEFE



•••|telefe

Desarrollo y gerenciamiento de grandes proyectos tecnológicos para estaciones y estudios de televisión con foco en las mejores prácticas. "Green Lighting TV Studios": Reconversión de estudios de tungsteno en iluminación LED de alta performance con control robotizado vía ethernet, Big Shows y Noticias. (Equipo: + 15 profesionales) 68% de ahorro energético

Team leader TELEFE Viacom CBS NOC - Network Operations Center and Datacenter Liderazgo y coordinación de equipos interdisciplinarios para instalación de equipamiento y puesta en marcha de la nueva estación y Control Central de Operaciones. (Equipo: + 25 colaboradores) índice de retrabajo inferior al 0,3%

**Presentaciones al Directorio** (Habilidad oral y escrita para comunicar asertivamente y hacer que la información sea comprensible para el personal no técnico)

### Diseño de plan de mejora de la Dirección

Análisis de la estructura organizacional y metodologías de interacción inter e intra área. Propuesta evolutiva para reasignación de recursos y actividades para prestación de nuevos servicios para mercados actuales y potenciales B2B. Desarrollo de nueva unidad de negocios.

### Desarrollador de estándares para procesos y metodologías de trabajo

Diseño y desarrollo de modelos y especificaciones técnicas de estructuras, corredores seguros y conexionado del nuevo concepto de parrillas de iluminación de estudios de TELEFE Viacom CBS. (Objetivo: aumento de la capacidad productiva preservando la integridad humana, eficiencia energética y eliminación de costos asociados a interrupción en las operaciones)

### Asesor de presupuesto y proyección de costos energéticos

Análisis de facturación y consumo energético para aplicación de un plan de ahorro simplificado, superador de previsiones anteriores.

Consultoría y planificación para adquisición y recambio de activos tecnológicos

Ingeniería de Detalle y Producto

Desarrollo y fortalecimiento de plantilla de proveedores

Planificación de metodologías, stocks y repuestos

### 2020 - 2021 TECHNOLOGICAL INVENTION PATENT DEVELOPER - Consultoría Profesional

Desarrollo y Redacción de Patente de Invención Tecnológica para Soluciones Móviles que involucran smartphones, dispositivos IoT, medios de transporte y otros. (Desarrollo orientado a la salvaguarda de peatones o transeúntes tecnológicos)

### 2012 - 2015 OPERATIONS MANAGER / DIRECTOR - Consultoría Profesional

Análisis de Factibilidad, negociación de contratos, planificación y gerenciamiento (Gas y energía eléctrica para complejos habitacionales de 160 unidades) +29 profesionales. Ahorros por USD 75.000 - 27% del presupuesto total ejecutado.

Estudio de estado de cuentas, análisis, reestructuración de deuda y saneamiento. Renegociación con fijación de metas y cumplimiento de objetivos.

Gerenciamiento y toma de decisiones con asignación de prioridades según plazos e índice de conflictividad (Reestructuración de plantilla de proveedores) Reducción de costos operativos +15%.

#### **DESTACADOS**

Manager - Proactivo - Pensamiento analítico y estratégico - Aprendizaje rápido - Generador de relaciones - Consejero - Diseñador de soluciones creativas - Persistente - Líder - Enfocado - Orador - Escucha activa - Resiliente - Resolutor de problemas complejos